# 请教陈版主：关于总额法和净额法针对存货风险的疑问

提问人：xujilin 时间：2020-01-02 14:31:14
总额法确认条件之一是否承担存货风险，那么存货风险如何定义呢？是指一旦购买就不能退货（比如买断资源，后面是否售卖，均与上游的供应商无关），还是如果退货只能按照当时购买的价格退货，而不是现时价格退货呢？

回答人：chenyiwei
存货风险，即可以理解为原准则下的“存货所有权上的主要风险和报酬”。根据《企业会计准则讲解
（ 2010 ）》P214：“与商品所有权有关的风险，是指商品可能发生减值或毁损等形成的损失；与商品所有权有关的报酬，是指商品价值增值或通过使用商品等形成的经济利益”。你说的情况都是存货风险的表现形式，但不完整。